臺灣苗栗地方法院民事簡易判決　　　　100年度苗簡字第164號
原　　　告　林秀吉
被　　　告　陳清華即育清紙器社.
　　　　　　宸佑有限公司
法定代理人　黃江玉蘭
上列當事人間請求給付票款事件，本院於民國100年6月28日言詞
辯論終結，判決如下：
    主  文
被告陳清華即育清紙器社應給付原告新台幣捌拾參萬玖仟玖佰玖
拾元，及自如附表所載各該支票之提示日至清償日止，按週年利
率百分之六計算之利息。
原告其餘之訴駁回。
訴訟費用由被告陳清華即育清紙器社負擔。
本判決原告勝訴部份得假執行。
    事實及理由
一、原告主張：原告執有被告陳清華即育清紙器社所簽發之支票
    2 紙（下稱系爭支票），並經被告宸佑有限公司背書轉讓，
    詎於附表所示提示日請求付款，竟均遭退票而未獲付款，且
    被告迄今仍未清償上開票款，爰依票據法律關係提起本件訴
    訟等語，並聲明：被告應連帶給付原告新台幣（下同）839,
    990 元，並如附表所載各該支票之提示日起至清償日止，按
    週年利率百分之六計算之利息。
二、被告方面：
  (一)被告陳清華即育清紙器社則以：本件支票是被告借票給訴外
    人江玉賢所開立，而本件支票跳票之原因是因原告欺騙訴外
    人江玉賢，被告願意兌現票據責任。
  (二)被告宸佑有限公司則以：否認背書人印章真正，另原告遲至
    民國99年12月才向被告宸佑有限公司要求連帶給付，故主張
    背書人之時效抗辯等語資為抗辯。
三、按在票據上簽名者，依票上所載文義負責；又發票人應照支
    票文義擔保支票之支付；再執票人向支票債務人行使追索權
    時，得請求自為付款提示日起之利息，如無約定利率者，依
    年利六釐計算。此票據法第5 條第1 項、第126 條、第133
    條定有明文。經查：本件原告主張系爭支票均係由被告陳清
    華即育清紙器社所簽發，經原告屆期提示後，均遭付款人以
    存款不足為由退票，而不獲付款一節，業據提出系爭支票及
    退票理由單影本為證，且為被告所不爭執，而可認定。而本
    件系爭支票既為被告陳清華即育清紙器社所簽發，被告陳清
    華即育清紙器社自應負支票發票人責任。從而，原告依票據
    關係請求被告陳清華即育清紙器社給付839,990 元，及自如
    附表所載各該支票之提示日至清償日止，按週年利率百分之
    6計算之利息，為有理由，應予准許。
四、至原告主張被告宸佑有限公司就系爭支票應負背書人責任，
    則按匯票、本票之執票人，對前手之追索權，自作成拒絕證
    書日起算，一年間不行使，因時效而消滅；支票之執票人對
    前手之追索權，四個月間不行使，因時效而消滅。其免除作
    成拒絕證書者，匯票、本票，自到期日起算；支票自提示日
    起算，票據法第22條第2 項規定甚明。系爭支票提示日期均
    如附表所示，原告迄至99年12月始向被告宸佑有限公司請求
    負票據責任，顯已逾四個月而罹於消滅時效，故原告請求被
    告宸佑有限公司就系爭支票負票據債務人責任，為無理由，
    應予駁回。
五、綜上所述，原告基於系爭票據之法律關係請求被告陳清華即
    育清紙器社給付839,990 元，及自如附表所載各該支票之提
    示日至清償日止，按週年利率百分之6 計算之之法定遲延利
    息，為有理由，應予准許。至於其餘請求為無理由，應予駁
    回。
六、本件原告勝訴部分係適用簡易訴訟程序之事件，併依職權宣
    告假執行。
七、本案事證已臻明確，兩造其餘主張陳述及所提之證據，核與
    本件判斷無涉，均毋庸再予審酌，附此敘明。
八、結論：本件原告之訴為一部有理由，一部無理由，並依民事
    訴訟法第436 條第2 項、第79條、第389 條第1 項第3 款，
    判決如主文。
中    華    民    國   100    年    6     月    30    日
               苗栗簡易庭法  官  王炳人
以上正本係照原本作成。
如對本判決不服，須於判決送達後20日內向本院提出上訴狀（須
附繕本）。
如委任律師提起上訴者，應一併繳納上訴審裁判費。
                         書記官  許慈郁
中    華    民    國  100     年    6     月    30    日
附表：
┌──┬─────────┬──────┬─────┬─────┬──────┬──────┐
│編號│發票人            │背書人      │票面金額  │票據號碼  │發票日      │提示日即利息│
│    │                  │            │          │          │            │起算日      │
├──┼─────────┼──────┼─────┼─────┼──────┼──────┤
│1   │陳清華即育清紙器社│宸佑有限公司│421,360 元│AC0000000 │99年3月8日  │99年3月8日  │
├──┼─────────┼──────┼─────┼─────┼──────┼──────┤
│2   │陳清華即育清紙器社│宸佑有限公司│418,630元 │AC0000000 │99年4月8日  │99年4月8日  │
└──┴─────────┴──────┴─────┴─────┴──────┴──────┘